臺灣橋頭地方法院刑事裁定
111年度聲字第602號
聲  請  人  臺灣橋頭地方檢察署檢察官
受  刑  人  傅昭田




上列聲請人因受刑人數罪併罰有二裁判以上，聲請定其應執行之
刑（111 年度執聲字第401 號），本院裁定如下：
    主  文
傅昭田犯如附表所示之參罪，所處如附表所示之刑，其中有期徒
刑部分，應執行有期徒刑壹年，如易科罰金，以新臺幣壹仟元折
算壹日。
    理  由
一、聲請意旨略以：受刑人傅昭田因犯如附表所示之罪，先後經
    法院判決確定如同表所示之刑，應依刑法第50條、第53條及
    第51條第5 款規定，定其應執行刑，爰依刑事訴訟法第477
    條第1 項規定聲請裁定其應執行之刑等語。
二、按裁判確定前犯數罪者，併合處罰之；數罪併罰，有二裁判
    以上者，依刑法第51條之規定，定其應執行之刑；數罪併罰
    ，分別宣告其罪之刑，宣告多數有期徒刑者，於各刑中之最
    長期以上，各刑合併之刑期以下，定其刑期，但不得逾30年
    ；犯最重本刑為5 年以下有期徒刑以下之刑之罪，而受6 月
    以下有期徒刑或拘役之宣告者，得以新臺幣1,000 元、2,00
    0 元或3,000 元折算一日，易科罰金；第1 項至第4 項及第
    7 項之規定，於數罪併罰之數罪均得易科罰金或易服社會勞
    動，其應執行之刑逾6 月者，亦適用之，刑法第50條第1 項
    本文、第53條、第51條第5 款、第41條第1 項、第8 項分別
    定有明文。次按法律上屬於自由裁量之事項，有其外部性界
    限及內部性界限，並非概無拘束。依據法律之具體規定，法
    院應在其範圍選擇為適當之裁判者，為外部性界限；而法院
    為裁判時，應考量法律之目的，及法律秩序之理念所在者，
    為內部性界限。法院為裁判時，二者均不得有所踰越（最高
    法院80年台非字第473 號判決意旨參照）。在數罪併罰，有
    2 裁判以上，定其應執行之刑時，固屬於法院自由裁量之事
    項，然仍應受前揭外部性界限及內部性界限之拘束（最高法
    院92年度台非字第227 號判決意旨參照）。
三、查受刑人所犯如附表所示之罪，業經法院先後判處如同表所
    示之刑，並於該表所示日期分別確定在案等節，有臺灣高等
    法院被告前案紀錄表及各該刑事判決資料各1 份在卷可稽，
    檢察官聲請就有期徒刑部分定其應執行之刑，本院審核認聲
    請為正當，應定其應執行之刑。又查附表編號1 至2 所示2 
    罪曾經臺灣苗栗地方法院以111 年度聲字第75號裁定定應執
    行有期徒刑8 月確定，是本院所定應執行刑，除不得逾越法
    律之外部界限（即附表3 罪宣告刑之總和有期徒刑1 年2月
    ），亦應受內部界限之拘束（即不得重於附表編號1 至2 原
    所定應執行刑及編號3 所示宣告刑之總和有期徒刑1 年1 月
    ）。經審酌受刑人所犯如附表所示3 罪皆為不能安全駕駛動
    力交通工具罪，犯罪時間分別為民國110 年9 月11日、同年
    月24日、同年10月14日，間隔甚近，其3 次所犯分別是駕駛
    自用小客車及騎乘普通重型機車，呼氣酒測值分別為每公升
    0.96毫克、0.40毫克、0.41毫克（見前開判決資料），均遠
    高於法定標準值每公升0.25毫克等之犯罪情節，顯見其不僅
    嚴重漠視禁止酒後駕車之法令規範，且無視其所為對用路人
    所可能造成之危害，非難評價高，是本院認為不應過度酌減
    其應執行之刑，以杜絕僥倖。從而，爰就受刑人所犯如附表
    所示之罪中有期徒刑部分，合併定其應執行刑如主文所示，
    併諭知有期徒刑如易科罰金之折算標準。至附表編號3所示
    宣告刑中，併科罰金部分，因受刑人並無經宣告多數罰金刑
    之情形，此部分自無須定其應執行之刑，該罰金刑仍應依其
    原宣告刑執行之，附此說明。
四、依刑事訴訟法第477 條第1 項，刑法第50條第1 項本文、第
    53條、第51條第5 款、第41條第1 項本文、第8 項，裁定如
    主文。
中　　華　　民　　國　　111 　年　　6 　　月　　 13 　日
                  刑事第七庭    法　官  蔡宜靜
以上正本證明與原本無異。
如不服本裁定，應於送達後5日內，向本院提出抗告狀。
中　　華　　民　　國　　111 　年　　6 　　月　　13　　日
                                書記官  鄧思辰
附表：
編號 罪名 宣告刑 犯罪日期 （民國） 最後事實審  確定判決  備註     法院、案號 判決日期 （民國） 法院、案號 確定日期 （民國）  1 不能安全駕駛動力交通工具罪 有期徒刑4月，如易科罰金，以新臺幣（下同）1,000 元折算1 日。 110 年9 月11日 臺灣苗栗地方法院110 年度苗交簡字第607 號 110 年10月25日 臺灣苗栗地方法院110 年度苗交簡字第607 號 110 年11月23日 編號1至2曾經臺灣苗栗地方法院以111 年度聲字第75號裁定定應執行有期徒刑8月，如易科罰金，以1,000元折算1日。 2 不能安全駕駛動力交通工具罪 有期徒刑5月，如易科罰金，以1,000折算1日。 110 年10月14日 臺灣苗栗地方法院110 年度苗交簡字第669 號 110 年11月8 日 臺灣苗栗地方法院110 年度苗交簡字第669 號 110 年12月17日  3 不能安全駕駛動力交通工具罪 有期徒刑5月，併科罰金20,000元，有期徒刑如易科罰金，罰金如易服勞役，均以1,000元折算1 日。 110 年9 月24日 本院110 年度交簡字第2586號 110 年12月30日 本院110 年度交簡字第2586號 111 年3 月15日